臺灣新北地方法院民事判決　　　　　　110年度簡上字第126號
上　訴　人　唐承灃　

被上訴人　　鄭秀滿　
訴訟代理人　葉道政　
 
上列當事人間請求侵權行為損害賠償事件，上訴人對於中華民國
110 年1 月12日臺灣新北地方法院三重簡易庭109 年度重簡字第
1802號第一審判決提起上訴，本院於110 年9 月15日言詞辯論終
結，判決如下：
    主      文
上訴駁回。
第二審訴訟費用由上訴人負擔。
    事實及理由
一、上訴人起訴主張：被上訴人於民國108 年8 月15日上午8 時
    28分許，騎乘車牌號碼000-0000號普通重型機車，沿新北市
    三重區成功路往重新橋方向行駛，本應注意機車裝載貨物必
    須穩妥，並應將物品綑紮牢固、堆放平穩，而依當時天候晴
    、日間自然光線、路面鋪裝柏油、路面乾燥、無缺陷、無障
    礙物、視距良好等情形，並無不能注意之情事，卻疏未將放
    置在機車腳踏板上之金紙桶綑綁牢固，於行經新北市○○區
    ○○路000 號前時，金紙桶即遭風吹落於道路上，適有上訴
    人騎乘車牌號碼000-000 號普通重型機車同向行駛於被上訴
    人左側，因閃避不及輾壓金紙桶而人車倒地，致上訴人受有
    左側肱骨上端骨折之傷害（下稱系爭傷勢）。上訴人因系爭
    傷勢而受有醫療費用新臺幣（下同）3,185 元、交通費用1,
    985 元、車輛修復費用1 萬3,000 元、拖吊費400 元、精神
    慰撫金5 萬元之損失，另上訴人亦因傷需休養3 個月無法工
    作而受有工作損失23萬3,640 元，合計30萬2,210 元。為此
    ，爰依侵權行為之法律關係提起本件訴訟，求為命被上訴人
    應給付30萬2,210 元及自起訴狀繕本送達翌日起至清償日止
    ，按年息百分之5 計算之利息。原判決命被上訴人給付上訴
    人12萬4,870 元（其中不能工作之損失為6 萬9,300 元），
    及自109 年8 月28日起至清償日止，按年息百分之5 計算之
    利息，暨依職權宣告假執行，並駁回上訴人其餘請求，而為
    上訴人一部勝訴一部敗訴之判決。上訴人就其敗訴關於16萬
    4,340 元不能工作損失之部分不服，提起上訴（至原審判決
    命被上訴人給付部分，未據被上訴人聲明不服，非本院審理
    範圍），並於本院上訴聲明：㈠原判決關於駁回上訴人後開
    第二項之訴部分廢棄；㈡上開廢棄部分，被上訴人應再給付
    上訴人16萬4,340 元，及自起訴狀繕本送達翌日起至清償日
    止，按年息百分之5 計算之利息。
二、被上訴人則以：對於伊有上開過失並不爭執，然上訴人請求
    不能工作之損失部分，因上訴人並無請假證明，且本件事故
    係於108 年8 月15日發生，上訴人自不得持109 年之薪資證
    明作為請求依據等語置辯。並聲明：上訴駁回。
三、兩造不爭執之事實：
  ㈠被上訴人於108 年8 月15日上午8 時28分許，騎乘車牌號碼
    000-0000號普通重型機車，沿新北市三重區成功路往重新橋
    方向行駛，疏未將放置在機車腳踏板之金紙桶綑綁牢固，於
    行經新北市○○區○○路000 號前時，金紙桶因風吹落於道
    路上，適有上訴人騎乘車牌號碼000-000 號普通重型機車同
    向行駛於被上訴人左側，因閃避不及輾壓到金紙桶而人車倒
    地，致上訴人受有系爭傷勢。
  ㈡新北市立聯合醫院108 年8 月17日診斷證明書記載上訴人所
    受系爭傷勢「宜休養三個月」。
四、上訴人主張其不能工作之損失除原判決命被上訴人給付之6
    萬9,300 元外，被上訴人尚應給付16萬4,340 元乙節，為被
    上訴人所否認，並以前詞置辯。是本件之爭點厥為：上訴人
    請求被上訴人再給付其不能工作之損失16萬4,340 元，有無
    理由？茲析論如下：
  ㈠按因故意或過失，不法侵害他人之權利者，負損害賠償責任
    ；汽車、機車或其他非依軌道行駛之動力車輛，在使用中加
    損害於他人者，駕駛人應賠償因此所生之損害，民法第184
    條第1 項前段、第191 條之2 前段分別定有明文。復按民法
    第216 條規定，損害賠償除法律另有規定或契約另有訂定外
    ，應以填補債權人所受損害（積極損害）及所失利益（消極
    損害）為限。既存利益減少所受之積極損害，須與責任原因
    事實具有相當因果關係，始足當之。又依通常情形，或依已
    定之計劃、設備或其他特別情事，可得預期之利益，視為所
    失利益。該所失利益，固不以現實有此具體利益為限，惟該
    可得預期之利益，亦非指僅有取得利益之希望或可能為已足
    ，尚須依通常情形，或依已定之計劃、設備或其他特別情事
    ，具有客觀之確定性（最高法院95年度台上字第2895號判決
    意旨參照）。
  ㈡原告主張其原任職於新凱汽車股份有限公司（下稱新凱公司
    ），於108 年7 月31日離職，每日工資2,500 元，因系爭傷
    勢三個月無法工作，受有工資損失23萬3,640 元乙節，業據
    其提出新北市立聯合醫院診斷證明書、107 及108 年度綜合
    所得稅電子結算申報收執聯等件為證（見原審卷第13頁第29
    頁、第89至94頁），而該診斷證明書記載上訴人所受系爭傷
    勢宜休養三個月，業如前述，是原告主張其於108 年8 月15
    日本件事故後3 個月內無法工作，自屬可採。至上訴人主張
    其於108 年1 月至7 月任職於新凱公司期間日薪為2,500 元
    ，於108 年12月4 日至誠隆汽車股份有限公司（下稱誠隆公
    司）任職每月之薪資亦達6 、7 萬元，是本件每日工資損失
    應以2,500 元計算云云，然上訴人於本件事故前之108 年7
    月31日已自新凱公司離職，於108 年12月4 日方至誠隆公司
    任職，業據上訴人自承在卷（見本院卷第43頁），並有新凱
    公司離職證明書、誠隆公司在職證明書存卷可稽（見原審卷
    第95頁，本院卷第19頁），上訴人雖稱其自新凱公司離職後
    另有至AUDI汽車新莊廠承接外包商之烤漆維修訂單，至本件
    事故發生前總收入約3 萬餘元乙節，惟此為被上訴人所否認
    ，而上訴人就此並未提出任何證據以實其說，即難採認，復
    上訴人亦未提出其已預定於108 年8 月15日本件事故後3 個
    月期間至他公司任職之契約文件，又上訴人自新凱公司離職
    後可否立即求得新職，尚受經濟景氣、市場人力需求之影響
    ，不可一概而論，揆諸前開說明，自難謂其於此段期間有取
    得同等薪資工作之客觀確定性。惟本院審酌基本工資為行政
    院勞動部依勞動基準法第21條第2 項規定，經基本工資審議
    委員會擬訂，乃根據國家經濟發展狀況、躉售物價指數、消
    費者物價指數、國民所得與平均每人所得、各業勞動生產力
    及就業狀況、各業勞工工資及家庭收支調查統計等項目所審
    定，應有相當之客觀性及公正性。準此上訴人自108 年8 月
    15日本件事故後3 個月期間所受無法工作之損失，應按108
    年1 月1 日至108 年12月31日之法定基本工資每月2 萬3,10
    0 元計算，是上訴人因本件事故所受不能工作之損失即為6
    萬9,300 元（計算式：23,100元×3 月＝69,300元），逾此
    部分之請求，則非有據。
五、從而，上訴人依侵權行為之法律關係，請求被上訴人給付不
    能工作之損失6 萬9,300 元，應予准許；逾此部分之不能工
    作損失請求，不應准許。原審就上開不應准許部分，駁回上
    訴人之訴，經核尚無違誤。上訴人指摘原判決該部分不當，
    聲明廢棄改判，為無理由，應駁回其上訴。
六、本件事證已臻明確，兩造其餘攻擊防禦方法及證據調查，核
    與本件判決結果不生影響，爰不逐一審酌論述。
七、據上論結，本件上訴為無理由，依民事訴訟法第436 條之1
    第3項 、第449 條第1 項、第78條，判決如主文。
中    華    民    國   110    年    10    月    6     日
                  民事第一庭    審判長法  官  張紫能
 
                                      法  官  張惠閔
 
                                      法  官  洪任遠
以上正本係照原本作成
本判決不得上訴。
中    華    民    國   110    年    10    月    7     日
                                      書記官  黃翊芳